臺灣臺南地方法院民事裁定
111年度司繼字第976號
聲  請  人  黃莉婷  


關  係  人  周慶順律師
上列聲請人聲請選任被繼承人陳金龍之遺產管理人事件，本院裁
定如下：
    主  文
選任周慶順律師（律師證書字號：89台檢證字第4993號）為被繼
承人陳金龍（男，民國00年0月00日生，身分證統一編號：Z0000
00000號，民國106年10月2日死亡，生前最後住所：臺南市○○區○
○里○○街○段000巷000弄00號）之遺產管理人。
聲請程序費用新臺幣壹仟元由被繼承人陳金龍之遺產負擔。
    理  由
一、按家事事件法第136條第1、3項規定，利害關係人或檢察官
    聲請選任遺產管理人時，其聲請書應記載下列事項，並附具
    證明文件：⑴聲請人，⑵被繼承人之姓名、最後住所、死亡
    之年月日時及地點，⑶聲請之事由，⑷聲請人為利害關係人
    時，其法律上利害關係之事由；法院選任之遺產管理人，除
    自然人外，亦得選任公務機關。次按先順序繼承人均拋棄其
    繼承權時，由次順序之繼承人繼承，其次順序繼承人有無不
    明或第四順序之繼承人均拋棄其繼承權者，準用關於無人承
    認繼承之規定；又繼承開始時，繼承人之有無不明者，由親
    屬會議於一個月內選定遺產管理人，並將繼承開始及選定遺
    產管理人之事由，向法院報明；無親屬會議或親屬會議未於
    前條所定期限內選定遺產管理人者，利害關係人或檢察官，
    得聲請法院選任遺產管理人，並由法院依前項規定為公示催
    告，民法第1176條第6項、第1177條、第1178條第2項亦分別
    定有明文。
二、本件聲請意旨略以：聲請人與被繼承人陳金龍均係坐落臺南
    市○○區○○段000地號土地之共有人，因被繼承人陳金龍於民
    國106年10月2日死亡，其法定繼承人均已拋棄繼承，被繼承
    人所遺上開共有土地已無人繼承，致聲請人無法訴請分割上
    開共有土地，為此依法提出本件聲請等語。
三、經查，聲請人主張之前開事實，業據提出戶籍謄本、繼承系
    統表、全國權利人歸戶清冊及土地登記案件補正通知書等件
    為證，堪信為真實；復查被繼承人陳金龍之繼承人均已拋棄
    繼承權，業據本院依職權調閱106年度司繼字第3041號拋棄
    繼承卷宗核閱無誤，又未準用民法第1177條規定選定遺產管
    理人，而聲請人與被繼承人同為上述土地之共有人，故聲請
    人以利害關係人聲請選任被繼承人之遺產管理人，核與上開
    規定並無不合，應予准許。
四、再查，關於選任周慶順律師為被繼承人陳金龍之遺產管理人
    部份，本院以111年3月28日南院武家秀111年度司繼字第976
    號函詢周慶順律師擔任本件遺產管理人之意願，周慶順律師
    於111年4月1日回覆本院願意擔任被繼承人陳金龍之遺產管
    理人且與被繼承人間無親屬或利害關係，有民事陳報狀在卷
    足徵。經本院審酌認周慶順律師具有法律專業知識及能力，
    且與被繼承人陳金龍所遺遺產間無利害關係，若由其擔任本
    事件之遺產管理人，定能秉持其專業倫理擔當此具公益性質
    之職務，並順利達成管理保存及清算遺產之任務。執此，本
    院認為由周慶順律師擔任被繼承人陳金龍之遺產管理人，應
    屬妥適，爰裁定如主文。
五、依家事事件法第127條第4項規定，裁定如主文。 
中　　華　　民　　國　　111 　年　　4 　　月　　18　　日
       家事法庭       司法事務官　黃尹貞
以上正本係照原本作成。
如對本裁定抗告，須於裁定送達後10日內向本院提出抗告狀，並
應繳納抗告費新臺幣1,000元。
中　　華　　民　　國　　111 　年　　4 　　月　　18　　日
                              書  記  官　洪培綺